【裁判字號】    88,訴,715
【裁判日期】    890522
【裁判案由】    違反麻醉藥品管理條例
【裁判全文】
臺灣屏東地方法院刑事判決                          八十八年度訴字第七一五號
    公  訴  人  臺灣屏東地方法院檢察署檢察官
    被      告  乙○○
    指定辯護人  本院公設辯護人  丙○○
右列被告因違反毒品危害防制條例案件，經檢察官提起公訴（八十八年度偵字第七二
三九號），本院判決如左：
    主  文
乙○○連續販賣第二級毒品，處有期徒刑柒年貳月；販賣毒品所得新台幣陸仟元沒收
，如全部或一部不能沒收時，以其財產抵償之。
    事  實
一、乙○○基於意圖營利之概括犯意，自民國（下同）八十八年六月間某日起至八十
    八年十月二十八日中午某時止，於先向不詳姓名年籍綽號「樹仔」之男子購入不
    等量之第二級毒品安非他命，從中取得少量安非他命供己施用後，再連續在屏東
    縣竹田鳳明村福安路四十一號住處，以一包新台幣（下同）一千元或二千元不等
    之代價，非法販賣第二級毒品安非他命予蕭元宏三次，甲○○四次，供二人非法
    施用，嗣於八十八年十二月二十九日下午十一時三十分許，在屏東縣竹田鄉○○
    村○○路四一號，為警查獲，並扣得安非他命０．二公克、含安非他命殘渣之夾
    鍊袋一個、吸食器一組。
二、案經屏東縣警察局屏東分局報請臺灣屏東地方法院檢察署檢察官偵查起訴。
    理  由
一、訊據被告乙○○矢口否認前揭犯行，辯稱：係蕭元宏、甲○○二人託伊去買的云
    云。惟查：（一）被告乙○○意圖營利，連續自八十八年六月間某日起至八十八
    年十月二十八日中午某時止，在其屏東縣竹田鄉○○村○○路四十一號住處，分
    別於八十八年六月至十月間某日賣三次安非他命予蕭元宏，得款二千五百元，另
    賣四次安非他命予甲○○，得款三千五百元等情，此己據被告於警、偵訊中供述
    明白。（二）證人蕭元宏亦於警偵訊中供述曾於上開時間向被告購買安非他命三
    次（見警訊卷第十頁、偵查卷第十三頁）。（三）證人甲○○亦分別於警偵訊及
    本院審理證述確有於上開期間向被告購買四次安非他命，每次一千元，總共給被
    告三千五百元，於被查獲當天，正準備拿五百元去還被告尚未交付即被逮捕（見
    警訊卷第十四頁、偵查卷第七頁、八十九年一月十二日審判筆錄）。互核所供，
    亦相吻合，是被告辯稱未販賣安非他命云云，無非卸責之詞，委無可採，事證己
    臻明確，被告犯行可堪認定。
二、查安非他命係毒品危害防制條例第二條第一項第二款所稱之第二級毒品。核被告
    販賣安非他命行為，係犯毒品危害防制條例第四條第二項之販賣第二級毒品罪。
    又其先後多次販賣安非他命之犯行，時間緊接，犯罪構成要件相同，顯係出於概
    括之犯意為之，為連續犯，應依刑法第五十六條之規定，論以一罪，並加重其刑
    （無期徒刑部分，依法不得加重）。再被告販賣前之持有安非他命行為，為其販
    賣之行為所吸收，不另論罪。茲審酌被告販賣安非他命牟利，殘害他人身心健康
    ，但販賣數量非鉅，所得金額無多，及其犯後態度等一切情狀，量處如主文所示
    之刑。至被告犯罪所得六千元，依法宣告沒收，如全部或一部不能沒收時，以其
    財產抵償之。另扣案安非他命０．二公克、含安非他命殘渣之夾鍊袋一個、吸食
    器一組係被告用以非法施用第二級毒品安非他命之毒品及器具，己據被告供明，
    上開物品與本案無涉，爰不併予宣告沒收，附此敘明。
據上論斷，應依刑事訴訟法第二百九十九條第一項前段，毒品危害防制條例第四條第
二項、第十九條第一項，刑法第十一條、第五十六條，判決如主文。
本案經檢察官林津鋒到庭執行職務。
中      華      民      國      八十九      年    五    月    二十二    日
                                      臺灣屏東地方法院刑事第二庭
                                          法  官    夏金郎
右正本證明與原本無異。
對於本判決如有不服應於收受送達後十日內向本院提出上訴書狀上訴於台灣高等法院
高雄分院並按他造當事人之人數附具繕本。
                                          書記官   謝博興
中      華      民      國      八十九      年    五    月    二十二    日
附錄本判決論罪之法條：
毒品危害防制條例第四條第二項：製造、運輸、販賣第二級毒品者，處無期徒刑或七
年以上有期徒刑，得併科新臺幣七百萬元以下罰金。


司法院資訊處製作；財團法人民間司法改革基金會備份。
